臺灣彰化地方法院刑事判決　　　　　　　94年度訴字第1415號
公　訴　人　臺灣彰化地方法院檢察署檢察官
被　　　告　甲○○
上列被告因違反毒品危害防制條例案件，經檢察官提起公訴（九
十四年度毒偵字第三○二○號、第三一八○號、第三六四九號）
及移送併案（九十四年度毒偵字第三七六三號），本院裁定依簡
式審判程序判決如下：
    主  文
甲○○連續施用第一級毒品，累犯，處有期徒刑壹年；扣案之海
洛因參包（合計淨重貳點柒陸公克）沒收銷燬之，注射針筒貳支
、塑膠鏟管壹支及塑膠空袋壹個均沒收。又連續施用第二級毒品
，累犯，處有期徒刑柒月；扣案之玻璃管壹支沒收。應執行有期
徒刑壹年伍月；扣案之海洛因參包（合計淨重貳點柒陸公克）沒
收銷燬之，注射針筒貳支、塑膠鏟管壹支、塑膠空袋壹個及玻璃
管壹支均沒收。
    事  實
一、甲○○前於民國八十五年間曾因違反麻醉藥品管理條例案件
    ，經本院判處有期徒刑七月確定，又於八十六年間分別因搶
    奪、竊盜及強盜案件，經本院各判處有期徒刑七月、八月及
    五年四月，並定應執行有期徒刑六年四月確定，而其入監接
    續執行前開案件後，甫於九十三年十月十九日執行完畢。又
    於九十年間因施用毒品案件，經依本院裁定送觀察、勒戒後
    ，認有繼續施用毒品之傾向，復依本院裁定送強制戒治，嗣
    於九十一年八月十一日因停止戒治付保護管束期滿未經撤銷
    ，而視為執行完畢，並由臺灣彰化地方法院檢察署檢察官於
    九十一年八月二十九日，以九十一年度戒毒偵字第七四五號
    、毒偵字第二○八○號為不起訴處分確定。詎仍不知戒除毒
    癮，復基於施用第一級毒品海洛因之概括犯意，自九十四年
    五月底起，至同年八月二十三日止，在其彰化縣員林鎮湖水
    里湖水巷九號住處內，以將海洛因加水置於注射針筒內，再
    予施打手臂方式，連續施用海洛因多次，頻率約每天施用一
    次；另基於施用第二級毒品安非他命之概括犯意，自九十四
    年五月底起，至同年八月二十三日止，在其上開住處內，以
    將安非他命置於玻璃管內，再以火加熱吸食所產生煙霧之方
    式，連續施用安非他命多次，頻率約每天施用一次。嗣先於
    九十四年六月十五日十二時許，為警在其上開住處內查獲，
    並扣得其所有供施用海洛因所用之注射針筒一支及塑膠空袋
    一個；再於九十四年六月二十三日十三時十分許，為警在其
    上開住處內查獲，並扣得海洛因三包（合計淨重二‧七六公
    克）及其所有供施用安非他命所用之玻璃管一支；復於九十
    四年七月二十三日凌晨一時許，為警在彰化縣田中鎮○○里
    ○○路○段五九六號前查獲，並扣得其所有供施用海洛因所
    用之注射針筒及塑膠鏟管各一支。
二、案經彰化縣警察局員林分局、田中分局分別報告暨臺灣彰化
    地方法院檢察署檢察官自動檢舉偵查起訴及移送併案。
    理  由
一、訊據被告甲○○對於上揭施用第一級毒品海洛因及第二級毒
    品安非他命之犯行均坦承不諱，且其於九十四年六月十五日
    、六月二十三日及七月二十三日先後為警查獲後，經警採集
    尿液送驗，結果均呈嗎啡、安非他命陽性反應等情，有彰化
    縣衛生局出具之煙毒尿液檢驗成績書三紙附卷可稽；又扣案
    之白粉二包經送請法務部調查局檢驗結果，確係海洛因無訛
    ，有該局出具之鑑定通知書一份附卷可按；此外並有注射針
    筒二支、塑膠鏟管一支、玻璃管一支及塑膠空袋一個扣案足
    資佐證，顯見被告之自白核與事實相符。又被告前於九十年
    間因施用毒品案件，經依本院裁定送觀察、勒戒後，認有繼
    續施用毒品之傾向，復依本院裁定送強制戒治，嗣於九十一
    年八月十一日因停止戒治付保護管束期滿未經撤銷，而視為
    執行完畢，並由臺灣彰化地方法院檢察署檢察官於九十一年
    八月二十九日，以九十一年度戒毒偵字第七四五號、毒偵字
    第二○八○號為不起訴處分確定乙節，有臺灣彰化地方法院
    檢察署刑案資料查註紀錄表、臺灣高等法院被告全國前案紀
    錄表各一份附卷可佐。綜上，本件事證明確，被告上揭施用
    第一級、第二級毒品之犯行，均堪認定。
二、核被告甲○○所為，係犯毒品危害防制條例第十條第一項之
    施用第一級毒品罪、第二項之施用第二級毒品罪。被告為施
    用而持有第一級毒品海洛因、第二級毒品安非他命之低度行
    為，已分別為施用該級毒品之高度行為所吸收，不另論罪。
    其先後多次施用海洛因及安非他命之行為，均時間密接，觸
    犯構成要件相同之罪，顯係各基於概括犯意所為，均應依連
    續犯規定，論以一罪，並加重其刑。另前開犯罪事實，原起
    訴書所漏列部分，與已載明起訴部分，有裁判上一罪之關係
    ，亦為起訴之效力所及，故本院自應併予審理，附此說明。
    又被告所犯上開二罪，犯意各別，行為互殊，應分論併罰之
    。末查，被告前於八十五年間曾因違反麻醉藥品管理條例案
    件，經本院判處有期徒刑七月確定，又於八十六年間分別因
    搶奪、竊盜及強盜案件，經本院各判處有期徒刑七月、八月
    及五年四月，並定應執行有期徒刑六年四月確定，而其入監
    接續執行前開案件後，甫於九十三年十月十九日執行完畢等
    情，有臺灣彰化地方法院檢察署刑案資料查註紀錄表及臺灣
    高等法院被告全國前案紀錄表各一份在卷可憑，其於五年以
    內再犯本件有期徒刑以上之二罪，均構成累犯，均應依刑法
    第四十七條之規定遞加重其刑。爰審酌被告前即有毒品前科
    ，經強制戒治後，仍不能戒除毒癮，竟再度施用毒品戕害自
    身健康，及其犯罪之動機、目的、所生危害及犯罪後之態度
    等一切情狀，分別量處如主文所示之刑，並定其應執行刑，
    以示懲儆。扣案之海洛因三包（合計淨重二‧七六公克），
    係第一級毒品，應依毒品危害防制條例第十八條第一項前段
    之規定宣告沒收並銷燬。至注射針筒二支、塑膠鏟管一支及
    塑膠空袋一個，係被告所有供施用海洛因所用之物，玻璃管
    一支，係被告所有供施用安非他命所用之物，業據被告供承
    在卷，爰依刑法第三十八條第一項第二款之規定宣告沒收。
據上論斷，應依刑事訴訟法第二百七十三條之一第一項、第二百
九十九條第一項前段，毒品危害防制條例第十條第一項、第二項
、第十八條第一項前段，刑法第十一條前段、第五十六條、第四
十七條、第五十一條第五款、第三十八條第一項第二款，判決如
主文。
本案經檢察官郭緯中到庭執行職務。
中　　華　　民　　國　　94　　年　　9 　　月　　21　　日
                        臺灣彰化地方法院刑事第三庭
                            法      官    紀佳良
以上正本證明與原本無異。
如不服本判決，應於判決送達後十日內向本院提出上訴狀(須附繕
本 )。
中　　華　　民　　國　　94　　年　　9 　　月　　22　　日
                            書  記  官    陳錫威
附錄本案論罪科刑法條
毒品危害防制條例第十條：
施用第一級毒品者，處六月以上五年以下有期徒刑。
施用第二級毒品者，處三年以下有期徒刑。
